

[Muhammad Ridwan Diansyah]

Bandung, Jawa Barat, 40266 | +62 877 3551 8578 | ridwandiansyah3@gmail.com https://muhammadridwandiansyah.github.io

Tentang Saya

Saya Muhammad Ridwan Diansyah merupakan fresh graduated dari mahasiswa Institut Digital Ekonomi LPKIA dengan jurusan Sistem Informasi. Memiliki pengalaman bekerja sebagai Front End Developer di PT Sang Byte Indonesia dengan mengembangkan sebuah website Sistem Informasi Manajemen Penyelesaian Laporan (Ombudsman RI) menggunakan bahasa pemrograman Javascript (Vue Js). Saya memiliki minat berkarir sebagai Back-end Developer, Font-end Developer, System Analyst, Quality Assurance, Data Analyst dan mahir dalam menggunakan bahasa pemrograman Java, Python, PHP, Javascript dan Node JS.

Kemampuan & Kompetensi

- Microsoft Office
- UI/UX Design
- Teknisi Jaringan

- Database Oracle / SQL Server
- Pemrograman PHP & Javascript
- Enterprise Resources Planning

Pengalaman Kerja

Rumah Sakit Umum Pindad (Bandung, Indonesia)

Programmer (Februari 2023 – Juni 2023)

- Magang penelitian tugas akhir.
- Achievement pekerjaan: Memberikan rekomendasi sistem pakar menggunakan algoritma Naïve Bayes dengan Laplace Correction.

PT Sang Byte Indonesia (Bandung, Indonesia)

Front End Developer (Agustus 2022 – Desember 2022)

- Mengembangkan sebuah website Sistem Informasi Manajemen Penyelesaian Laporan (Ombudsman RI) menggunakan bahasa pemrograman Javascript-VueJs.
- Mengembangkan perangkat lunak menggunakan metode agile development.
- Mengelola dan menyelesaikan alur kerja sprint plan.
- Memperbaiki bug fixing.
- Menerapkan desain responsif untuk program di semua device.
- Achievement pekerjaan: Berkolaborasi dengan Back End Developer dan Software Quality
 Assurance untuk melakukan pengujian kegunaan program.

Institut Digital Ekonomi LPKIA (Bandung, Indonesia)

Asisten Dosen (Oktober 2020 – Juni 2022)

- Membantu pekerjaan dosen dalam mengajarkan materi yang disampaikan dan membantu mahasiswa adik tingkat apabila kesulitan dalam bahasa pemrograman yang tidak bisa dimengerti.
- Achievement pekerjaan: Meningkatkan komunikasi antara dosen dan mahasiswa sehingga mahasiswa mengerti materi apa yang di bahas oleh dosen.

Kantor Kelurahan Cicaheum (Bandung, Indonesia)

Programmer (Agustus 2021 – September 2021)

- Membantu mencatat data kependudukan dan membuat surat pada bagian pelayanan.
- Achievement pekerjaan: Meningkatkan efisiensi pengelolaan data kependudukan dengan membuat website pengolahan data kependudukan menggunakan bahasa pemrograman PHP.

Diskominfo (Bandung, Indonesia)

Teknisi Jaringan (Agustus 2018 – November 2018)

- Bertanggung jawab atas pengecekan CCTV pada daerah Kota Bandung.
- Membantu pengecekan kabel fiber optik, Crimping kabel Unshielded Twisted Pair dan menginput data tower provider.

Pendidikan

Insitut Digital Ekonomi LPKIA (2019-Sekarang)

S1 Sistem Informasi - IPK 3,51

- Mengikuti workshop pembelajaran web menggunakan wordpress dan mengenai printing 3D.
- Membuat artikel jurnal ilmiah tentang pengelolaan jasa laundry berbasis website.
- Membuat proyek akhir dengan judul implementasi metode naïve bayes dengan laplace correction untuk memprediksi penyakit jantung koroner pada rumah sakit umum pindad.

SMK Medikacom Bandung (2016-2019)

Jurusan Teknik Komputer Jaringan

• Mengadakan kegiatan perlombaan setting konfigurasi linux debian server dengan antar satu angkatan.

Penghargaan

- Berhasil menyelesaikan ujian Sertifikasi internasional Cisco.
- Berhasil menyelesaikan ujian Sertifikasi internasional Mikrotik.
- Sertifikat kelulusan UI/UX Design Fundamental